【裁判字號】    99,訴緝,11
【裁判日期】    990525
【裁判案由】    妨害性自主
【裁判全文】
臺灣臺南地方法院刑事判決              99年度訴緝字第11號
公  訴  人  臺灣臺南地方法院檢察署檢察官
被      告  甲○○
指定辯護人  本院公設辯護人    林宜靜
上列被告因妨害性自主案件，經檢察官提起公訴（98年度偵緝字
第39號），本院判決如下：
    主  文
甲○○對於未滿十四歲之女子為性交，累犯，處有期徒刑年陸
月。
    事  實
一、甲○○前於民國94年間，因詐欺案件，經本院以94年度簡字
    第3117號判處有期徒刑4月確定，於95年3月2日易科罰金執
    行完畢。詎猶不知悔改，於97年9月間某日，因網路遊戲認
    識代號2588-9713女子（84年4月間生，真實姓名、年籍均詳
    如卷附代號與真實姓名對照表卷，以下稱甲女。），知悉甲
    女就讀國中，係未滿14歲之女子，關於性行為之智識及決斷
    能力未臻成熟，於97年10月5日凌晨2時2分許，以其使用門
    號0000000000行動電話與甲女聯繫，得知甲女與家人發生爭
    吵離家，竟基於對於未滿14歲之女子為性交行為之犯意，邀
    約甲女於同日凌晨3時許，在臺南縣關廟鄉深坑國小前見面
    。雙方碰面後，甲○○旋騎乘機車搭載甲女至其位於臺南縣
    佳里鎮○○○街95巷17號住處。繼於同日上午6時許，在上
    址住處3樓房間內，在未違反甲女意願之情況下，脫掉甲女
    全身衣物後，除撫摸、親吻甲女胸部外，並將陰莖插入甲女
    陰道內，與甲女性交得逞。嗣於同日下午15時許，甲○○復
    騎乘機車搭載甲女至附近計程車行，雇用計程車送甲女返家
    。甲女返家後，因其母2588-9713A詢問甲女行蹤，甲女始告
    知甲母上情後，甲母旋偕同甲女報警處理，為警循線查悉上
    情。
二、案經甲女及甲女之母訴由臺南縣警察局歸仁分局報請臺灣臺
    南地方法院檢察署檢察官偵查起訴。
    理  由
一、程序事項
    按被告以外之人於審判外之陳述，雖不符刑事訴訟法第159
    條之1至第159條之4之規定，而經當事人於審判程序同意作
    為證據，法院審酌該言詞陳述或書面陳述作成時之情況，認
    為適當者，亦得為證據；又當事人、代理人或辯護人於法院
    調查證據時，知有第159條之5第1項不得為證據之情形，而
    未於言詞辯論終結前聲明異議者，視為有前項之同意，為刑
    事訴訟法第159條之5第1項、第2項所明文。又當事人、代理
    人或辯護人於調查證據時，知有刑事訴訟法第159 條第1項
    不得為證據之情形，卻表示「沒有意見」等意思，而未於言
    詞辯論終結前聲明異議者，應視為已有將該等傳聞證據採為
    證據之同意，業據最高法院93年度臺上字第3533號及94年度
    臺上字第2976號等判決闡釋明確。本件公訴人、被告及指定
    辯護人對於本案之供述及非供述證據均未表示意見及爭執，
    且無事證顯示係公務員因違法蒐證所取得之供述證據，本院
    審酌該等供述證據作成時之情況，亦認為適於作為證據，依
    刑事訴訟法第159條之4第1款、第159條之5第1項等規定，應
    認為均有證據能力。
二、實體部分
  (一)前開事實，業經被告甲○○於本院準備程序及審理程序均坦
    承不諱，核與證人即告訴人甲女於警訊及偵查中結證情節大
    致相符，復有被告所使用0000000000號門號之通聯調閱查詢
    單、財團法人奇美醫院受理疑似性侵害事件驗傷診斷書、內
    政部警政署刑事警察局98年1月14日刑醫字第0970165746號
    鑑驗書暨98年6月22日刑醫字第0980066199號鑑驗書在卷足
    資佐證，足認被告前開任意性之自白核與事證相符，應堪予
    採信。是本件事證明確，被告犯行堪以認定。
  (二)論罪及科刑：
    查被害人甲女係84年4月某日生，於被告行為時被害人係未
    滿14歲之女子，此有代號與真實姓名對照表在卷可稽。核被
    告甲○○所為，係犯刑法第227條第1項之對於未滿14歲之女
    子為性交罪。被告前有事實欄所載之有期徒刑執行完畢前科
    紀錄，有臺灣高等法院被告前案紀錄表存卷可考，其於受有
    期徒刑之執行完畢後5年內，故意再犯本件有期徒刑以上之
    罪，依刑法第47條第1項之規定，應論以累犯，並加重其刑
    。又兒童及少年福利法第70條第1項規定：「成年人教唆、
    幫助或利用兒童及少年犯罪或與之共同實施犯罪或故意對其
    犯罪者，加重其刑至二分之一。但各該罪就被害人係兒童及
    少年已定有特別處罰規定者，不在此限。」，惟被告所犯之
    刑法第227條第1項之罪，係就被害人之年齡未滿14歲為處罰
    條件，應認係就被害人為兒童或少年所定之特別處罰規定，
    依兒童及少年福利法第70條第1項但書規定，即毋再依該條
    前段規定加重其刑之必要（最高法院93年度臺上字第2053號
    判決要旨可資參照）。爰審酌被告對未滿14歲之甲女為性交
    行為時，被告已27歲，有工作經驗之成年人，甲女則為年幼
    懵懂，智識程度尚屬薄弱，發育未臻完全，思慮有欠成熟，
    同時難以確實理解性交之意義，而無承諾性交之能力之未滿
    14歲少女，被告竟得悉甲女因與家人爭吵離家，邀約甲女見
    面，逕而搭載年輕識淺之甲女至被告住處為性交行為，影響
    甲女將來人格正常發展，復於偵查中卸責狡辯僅撫摸甲女，
    並未與之發生性行為，嗣經採擷被告唾液與甲女受害時採擷
    之檢體鑑驗比對後，發現甲女陰道棉棒所驗得之精子細胞層
    與被告DNA-STR型別相同，被告始於本院準備程序及審理時
    坦承犯行，實有不該，惟念被告最後尚知悔悟，除於本院審
    理中坦承犯行，並表示願一次賠償甲女新臺幣（下同）5萬
    元，然因甲女之父未能接受此金額，致未達成和解，而未獲
    被害少女之家人諒解（見本院卷第13頁調解進案件進行單）
    ，尚非無悔意之犯後態度，且兼衡其前科素行、智識程度、
    生活狀況等一切情狀，認公訴人之求刑尚屬過輕，爰量處如
    主文所示之刑，以資懲儆。
據上論斷，應依刑事訴訟法第299條第1項前段、刑法第227條第1
項、第47條第1項，判決如主文。
本案經檢察官陳尹捷到庭執行職務。
中    華    民    國    99    年    5     月    25    日
                刑事第七庭  審判長法  官  鄧希賢
                                  法  官  朱中和
                                  法  官  田幸艷
以上正本證明與原本無異。
如不服本判決應於收受本判決後10日內向本院提出上訴書狀，並
應敘述具體理由。其未敘述上訴理由者，應於上訴期間屆滿後20
日內向本院補提理由書狀（均須按他造當事人之人數附繕本）「
切勿逕送上級法院」。 
                                  書記官  莊文茹
中    華    民    國    99    年    5     月    25    日
附錄論罪科刑法條
中華民國刑法第227條第1項
對於未滿十四歲之男女為性交者，處 3 年以上 10 年以下有期
徒刑。

司法院資訊處製作；財團法人民間司法改革基金會備份。
